臺灣新北地方法院民事裁定
111年度亡字第99號
聲  請  人  臺灣新北地方檢察署檢察官(射股)
相  對  人  董継章  


上列聲請人因宣告董継章死亡事件，聲請公示催告，本院裁定如
下：
    主  文
准對失蹤人董継章(男，民國00年00月0日生，身分證統一編號：
Z000000000號，失蹤時最後設籍地址：新北市○○區○○路0號，即
新北市板橋戶政事務所)為宣告死亡之公示催告。
該失蹤人董継章應於本公示催告揭示於法院公告處或資訊網路之
翌日起陸個月內，向本院陳報現尚生存，如不陳報，本院將宣告
其為死亡。
無論何人，凡知該失蹤人董継章之生死者，均應於上開期間內，
將其所知之事實，陳報本院。
    理  由
一、聲請意旨略以：失蹤人董継章於民國00年00月0日出生，為8
    0歲以上之人，因行方不明，自105年8月23日起經列為失蹤
    人口後，迄今已逾3年仍未尋獲等情，爰依家事事件法第154
    條第1項第1款、第155條等規定，聲請對董継章為死亡宣告
    之公示催告等語。
二、按失蹤人失蹤滿7年後，法院得因利害關係人或檢察官之聲
    請，為死亡之宣告；失蹤人為80歲以上者，得於失蹤滿3年
    後，為死亡之宣告，民法第8條第1項、第2項分別定有明文
    。次按法院准許宣告死亡之聲請者，應公示催告；公示催告
    應揭示於法院公告處、資訊網路及其他適當處所；法院認為
    必要時，並得命登載於公報或新聞紙，或用其他方法公告之
    。又前開陳報期間，自揭示之日起，應有6個月以上。失蹤
    人滿百歲者，其陳報期間，得定為自揭示之日起2個月以上
    ，家事事件法第156條、第130條第3至5項定有明文。
三、經查，聲請人主張之上開事實，業據聲請人提出新北市板橋
    戶政事務所111年7月12日新北板戶字第1115757249號函、失
    蹤人戶藉資料、新北市政府警察局板橋分局105年8月23日新
    北警板治字第1053298201號函、失蹤人口系統--資料報表、
    新北市板橋戶政事務所105年8月22日新北板戶字第10535808
    48號函、全民健保資料查詢回覆查證單、內政部移民署111
    年6月29日移署資字第1110072663號函、新北市板橋戶政事
    務所111年6月28日新北板戶字第1115756731號函、國軍退除
    役官兵輔導委員會新北市榮民服務處111年6月30日新北處字
    第1110008182號函、新北市板橋戶政事務所111年6月28日新
    北板戶字第1115756734號函、新北市政府社會局111年6月30
    日新北社老字第1111205807號函、新北市板橋區公所111年6
    月29日新北板社字第1112052781號函、新北市板橋戶政事務
    所111年6月28日新北板戶字第1115756730號函、新北市政府
    殯葬管理處111年6月29日新北殯館字第1115236855號函、臺
    北市殯葬管理處111年7月4日北市殯儀二字第1113008067號
    函、新北市板橋戶政事務所111年6月28日新北板戶字第1115
    756732號函、全國刑案資料查註表、通緝簡表、在監在押記
    錄表、戶役政連結作業系統、入出境資料連結作業查詢結果
    等件為證，並經本院職權查詢失蹤人財產所得資料，查無資
    料，此有稅務電子閘門財產所得調件明細表在卷可稽，堪認
    聲請人前揭主張為真實，是本件聲請，核與上開規定相符，
    應予准許。
四、依家事事件法第156條，裁定如主文。
中　　華　　民　　國　　111 　年　　10　　月　　12　　日
                  家事第二庭  法  官  陳秋君
以上正本係照原本作成。　　　　　　　　　
如對本裁定抗告須於裁定送達後10日內向本院提出抗告狀，並應
繳納抗告費新臺幣1,000元整。
中　　華　　民　　國　　111 　年　　10　　月　　13　　日
                              書記官  林宜宣